# 边角料成本确认问题

提问人：dotaauditor 时间：2020-04-28 17:18:00
背景：甲公司为机械设备制造企业，公司冲压车间在生产冲压钢板时会产生很多边角余料，此类边角余料有专门的废品公司定期收购，甲公司根据重量及确定的单价开票确认其他业务收入，但由于统一称重报废变卖，成本归集困难，如不结转成本又会导致收入成本不配比。
请教陈版主：此类边角余料成本如何确认比较合理？由于此类原材料在生产投料时已经计入了生产成本，边角余料能否作为成本结转减项，冲减产品销售成本？

回答人：chenyiwei
可以考虑根据边角料的销售收入金额，从机械设备的生产成本中转出对应金额到销售成本，边角料毛利为零。即相当于将边角料的销售价款冲减成本。